

Expert en géomatique & gestion de projet de données spatiales

- Français
- Marié, 2 enfants
- Permis voiture / Drone / Bâteau côtier & hauturier

Contact

- Verdun-en-Lauragais (11 Aude)
- +33 767214337
- hugoroussaffa@gmail.com
- Portfolio
- yougis
- m hugo-roussaffa

Compétences

SIG, cartographie, +14 ans télédétection

Data, analyse spa- +14 ans tiale & statistiques

Gestion de projet 8 ans

Géo-traitement & 8 ans développement

Management 3 ans

Technologies

QGIS, ArcGIS, GEE, QField, ODK, Lizmap, OpenLayers

Python, GeoPandas, Dask, GeoDjango

Chef de projet spécialisé en géomatique, j'allie expertise en SIG, analyse spatiale, télédétection et développement informatique pour concevoir et piloter des projets autour de la donnée. Sensible aux enjeux environnementaux, je m'engage dans des démarches collaboratives où l'innovation technique, la clarté des résultats (dataviz, modèles, services) et la cohérence des méthodes sont au coeur de ma pratique.

Expériences

Responsable SI & Géomatique

06/2021 - 08/2024

Observatoire de l'environnement (OEIL), Nouméa (NC)

Manageur () et encadrant de stages () sur des projets en data environnementale : érosion, incendies, sécheresse végétale, qualité de leau, pollution lumineuse, fragmentation des milieux.

Administration du système d'information, intégrité des données et sécurité numérique.

Coordination de projets pluri-acteurs : définition des objectifs, rédaction de cahiers des charges, gestion des ressources, des taches et animation des comités de pilotage.

Développement de chaînes de traitement automatisées pour la production d'indicateurs environnementaux dans un modèle de donnée decisionnel standardisé.

Réalisation de dashboards interactifs, cartographies d'analyse, rapports daide à la décision à destination du grand public et des institutions.

Suivi budgétaire, gestion des livrables, diffusion des données sur plateformes ouvertes.

Communication grand public et institutionnelle : présentation des projets en réunion, séminaires et événements.

Chef de projet SIG - Fonctionnaire CAT A

05/2011 - 06/2021

Province Sud, Nouméa (NC)

Cartographie web, gestion de métadonnées, gestion de services cartographiques, développement d'interfaces et maintenance des applications SIG de la collectivité

Accompagnement des utilisateurs : analyse des besoins, cadrage, rédaction des spécifications techniques détaillées, estimation des charges, gestion des ressources et reporting.

Suivi de projets transversaux dans des domaines variés : développement rural, environnement, archéologie, infrastructures routières, logement social, éducation. Coordination de projet de bout en bout : planification, choix des outils, administration de bases de données spatiales, maintenance applicative, et intégration

Pilotage de solutions data spatialisées au service de laction publique, avec livrables annuels, tableaux de bord décisionnels et cartographies à forte valeur ajoutée.

Enseignant vacataire

2020 et 2024

Université Nouméa (NC)

Enseignement pour étudiant de Licence Géosciences appliquées, mines, eau et environnement et de Master.

Cours TD/TP de cartographie et SIG avancé avec QGIS, de photogramterie rapprochée avec Micmac et de télédétection avec exploration multispectrale d'timages satelittes avec Orfeo ToolBox et Monteverdi

Entrepreneur - GeoDatup

04/2016 - 05/2018

Maison de l'initiative, Toulouse (FR)

Développement de plugins, formation QGIS, réalisation d'orthophotographies par drone.

Hugo Roussaffa

GDAL, FME, SQL, PostGIS, DBT

Power BI, Plotly, Quarto

Copernicus, IGN, NASA, OSM

♠ REST API, STAC, INSPIRE

Diplômes

2009 - 2011

Master 2 CARTHAGEO

Université Paris 7, Paris 1 Sorbonne & ENSG

Mention Bien

Formations

2012 - 2023

Institut Formation Publique

DATA & SIG: FME, ArcGIS, Télédétection, MicMac, PowerBI, ARSET-NASA

Dév : HTML5, CSS3, Python Django et Flask, Docker, Angular, Elastic Stack, Tomcat, Java Grails/Gorm

Consulter les certificats

Intérêts

- Ecologie
- ▶ Batterie et guitare
- Voyage hauturier en voilier
- Jeux de stratégie / Escape game

Consultant plateforme de données

05/2015 - 07/2015

ONG Fauna Flora International (Myanmar)

Etude et mise en place d'une plateforme collaborative de partage données (CKAN). Automatisation et traitement de données spatiales. Capacité d'adaptation rapide dans ce contexte multiculturel.

Chef de projet statistiques

CEDET Université Paris 7 Diderot

2009 - 2010

GéoStatistique, analyses multivariées ACP/AFC/CAH, data visualisation.

Publications

2011

25th International Cartographic Conference (ICC11)

- Christophe S., Zanin C., Roussaffa H. (2011), Colours Harmony in Cartography. Article en détail
- Quentin Borderie, Gabriel Chamaux, Hugo Roussaffa (2017), La couverture Issique dEure-et-Loir (France) : Potentiel pédo-sedimentaire et organisation spatiale. ${\cal O}$ Article en détail

Mémoires Master

2009 - 2011

Université Paris Diderot Paris 7

- Roussaffa H., Mathian H., Rinck N. (2011), Gestion du cycle de vie des données environnementales.
- Roussaffa H., Zanin C., Christophe S. (2009), Caractérisation de l'tharmonie des couleurs dans une carte.

Réferences

- Fabien Albouy fabien.albouy@oeil.nc : Directeur de l'Observatoire de l'environnement en Nouvelle-Calédonie.
- Sebastien Guenier sebastien.guenier@province-sud.nc : Directeur du Système d'information de la Province Sud de Nouvelle-Calédonie.

Exemple de projets récents

Détection et suivi d'incendies

Responsable technique

Traitement données FIRMS, classification de données Sentinel-2, photointerpretation collaborative avec Collect Earth Online, exploitation catalogue STAC et GEE, création de tableau de bord ESRI, rapports et atlas automatisés Quarto/QGIS

Atlas en détail P Dashboard en détail

Suivi sécheresse végétale

Responsable technique

Indicateurs satellites (VAI et VHI) résolution spatiale de 10m-250m et temporelle de 10 jours (L8, L9, S2, MODIS, ASCAT), Développement python, déploiement et intégration continue avec Azure Devops.

Projet en détail

Pollution lumineuse

Responsable technique

Cartographie VIIRS, analyse spatiale, Atlas cartographique, tableau de bord ${\cal O}$ Dashboard en détail